臺灣宜蘭地方法院刑事判決　　　　　　　100年度易字第233號
公　訴　人　臺灣宜蘭地方法院檢察署檢察官
被　　　告　張國樑
上列被告因竊盜案件，經檢察官提起公訴（100年度偵字第228號）
，本院判決如下：
    主  文
張國樑踰越安全設備竊盜，累犯，處有期徒刑肆月，如易科罰金
，以新臺幣壹仟元折算壹日。
    犯罪事實
一、張國樑曾因竊盜案件，經臺灣高等法院於民國97年11月24日
    以97年度上易字第2629號判決判處應執行有期徒刑8月確定
    ，並於98年9月24日縮刑期滿執行完畢，仍不知悔改，竟意
    圖為自己不法之所有，於民國99年9月16日晚間8時許，踰越
    鐵絲網圍牆侵入宜蘭縣五結鄉○○路209號之宏國木業工廠
    廠區，再踰越窗戶進入辦公室內（侵入建築物罪部分未據告
    訴），竊取置於辦公室內由林所保管之電纜線1批，得
    手後予以變賣，得款新臺幣（下同）2,500元。張國樑於另
    案為警查獲後，並在警方未查覺本案之前，主動供出，並依
    法接受裁判。
二、案經宜蘭縣政府警察局礁溪分局報告臺灣宜蘭地方法院檢察
    署檢察官偵查起訴。
    理  由
一、本件被告之供述及被告以外之人於審判外之陳述暨相關筆錄
    、書證（以下所引據者），檢察官、被告均未於本案言詞辯
    論終結前聲明異議。本院審酌該等陳述、筆錄、書證作成時
    之情況，亦無何等違背刑事訴訟程序或顯不可信之情形，倘
    以之作為本案認定犯罪事實之基礎，尚屬適當，爰依刑事訴
    訟法第159條第1項、第159條之5等規定，認均具有證據能力
    ，合先敘明。
二、訊據被告矢口否認竊盜犯行，辯稱：其未於上揭時、地，攜
    帶電纜剪竊取電纜線1批，係警察要伊供出其他竊案，其才
    編造本件犯行云云。經查：
  (一)本件之查獲係被告於警詢時向警方主動供出，並稱：其於99
    年9月16日晚間8時許，攜帶電纜剪進入宏國木業工廠內，將
    電線剪斷裝入布袋帶走等語（詳警卷第3頁背面、第4頁），
    核與證人即宏國木業工廠副總經理林於警詢時陳述：宏
    國木業工廠廠區之電纜線於98年底曾遭竊，後於99年初為宜
    蘭縣政府警察局三星分局大隱派出所查獲，曾領回該批電纜
    線約50公斤，並放置在廠區辦公室內，但該批電纜線於99年
    9月份遭竊，歹徒應係未破壞門窗，進入廠區行竊等語（詳
    警卷1頁背面），及於偵查中證稱：「99年9月份我發現辦公
    室左邊角落大約有50公斤的電纜線不見，發現電纜線不見之
    前，有先發現放在警衛室有一顆深水馬達不見，我發現深水
    馬達不見並沒有立刻到辦公室去查看，後來才發現電纜線也
    不見，應該是在同一時間失竊，因為我前後差沒幾天發現這
    些東西不見，我們工廠沒有監視器，我們公司圍牆鐵絲網沒
    有被破壞，我們判斷應該是爬牆進去，辦公室窗戶本來就有
    破一個洞，我發覺辦公室大門有鎖，沒有被破壞，研判應該
    是爬窗戶進去偷電纜線」等語（詳偵查卷第19、20頁）；暨
    於審理中證稱：「（問何時發現之前領回的『宏國木業工廠
    』電纜線遭竊了？）我99年2、3月領回電纜線後也沒有特別
    注意，我不知道是何時不見了，會計也不清楚，是後來我覺
    得奇怪，因為抽水馬達不見了，馬達與電纜線放置的地方不
    一樣，馬達是放在距離辦公室100公尺的警衛室裡面，我覺
    得奇怪才過去辦公室查看一下，發現飼料袋也不見了，我本
    來以為是會計移動位置了，才知道原來飼料袋裡面的電纜線
    是被偷走了。我並不知道電纜線是何時被偷走的」等語（詳
    本院卷第32、33頁），與被告供稱行竊之時間一致。
  (二)查證人林於偵查中證稱：「左我們公司圍牆鐵絲網沒有
    被破壞，我們判斷應該是爬牆進去，辦公室窗戶本來就有破
    一個洞，我發覺辦公室大門有鎖，沒有被破壞，研判應該是
    爬窗戶進去偷電纜線」等語（詳偵查卷第19、20頁），另於
    審理中證稱：「（問：『宏國木業工廠』除了大門外的馬路
    ，有無其他方法進去你的辦公室？）沒有，但『宏國木業工
    廠』外面有鐵絲網圍住」，「（問：從『宏國木業工廠』大
    門至你辦公室距離為何？）大概100公尺左右」，「（問：
    『宏國木業工廠』路邊的大門是否能夠人力推開？）不行，
    那是電動的，而且有上鎖」等語（詳本院卷第34頁），從而
    被告就本件竊盜犯行，應係以踰越大門或鐵絲網圍牆進入廠
    區後，走至辦公室，再從窗戶爬進辦公室內竊取電纜線。
  (三)被告雖辯稱係警察要伊供出其他竊案，其才編造本案云云。
    惟依證人林於審理中證述：「（問：『宏國木業工廠』
    何時停業？）我記得民國八十幾年就開始陸續沒有工作了，
    之前還是有警衛，後來於九八年整個廠房拆除，警衛也都撤
    走了」，「（問：本件『宏國木業工廠』的電纜線及接頭是
    否有報案處理？）沒有」，「（問：後來你有於99年12月23
    日於礁溪分局製作警詢筆錄，之前領回電纜線後至99年12月
    23日之前，你有無與警察報案或對警方人員稱有東西被偷了
    ？）均沒有」，「（問：你之前領回電纜線後至99年12月23
    日製作警詢筆錄之間，『宏國木業工廠』的會計黃小姐有無
    與警察報案或對警方人員稱有東西被偷了？）沒有」等語（
    詳本院卷第31、33、34頁），足認被告供出本案宏國木業工
    廠遭竊之前，該工廠雖有電纜線失竊，但因該工廠已停業，
    且廠房亦經拆除，故對電纜線是否失竊，並不在意，方未報
    警。而被告竟能向警方供出宏國木業工廠未報案之竊案，如
    非被告確有為該犯行，何以能知該工廠有電纜線遭竊之情？
  (四)再依被告於偵查中辯稱：「（問：是否有於99年9月16日晚
    間8時許，至宜蘭縣五結鄉○○路209號之宏國木業公司竊取
    電纜線？）我是跟警察騙的，是我自己編，6、7年前在那裡
    打牆壁的時候，有聽過該處有電纜線失竊，我要給警察一個
    交代，所以自己編這件」，「我並沒有聽過該公司99年9月
    份有電纜線遭竊的情形」等語（詳偵查卷第16、17頁）。惟
    查證人林於警詢時陳述：宏國木業工廠廠區之電纜線於
    係98年底曾遭竊，後於99年初為宜蘭縣政府警察局三星分局
    大隱派出所查獲，曾領回該批電纜線等語（詳警卷1頁背面
    ），則宏國木業工廠之電纜線遭竊，係在98年底，而非被告
    所述之「6、7年前」，益證被告所辯之不實。
  (五)證人即偵辦本案之警員鄭正雄於審理中證稱：「本件被告是
    查獲現行犯，我與潘立德是肅竊小隊，就過去派出所採證、
    瞭解案情，後來看被告前案認其為慣竊，就詢問他除了該案
    外，有無犯下其他案件，被告便主動向我們告知有犯其他案
    件，請我們給他一個自新的機會，便向我們坦承有竊盜『宏
    國木業工廠』內的電纜線」等語（詳本院卷第36頁）。按在
    司法實務上，或聞有警員因績效壓力而令犯罪嫌疑人供出他
    案之例，惟本件如被告未曾供出宏國木業工廠遭竊之情，則
    警方當無法查出本案。且本件係由宜蘭縣政府警察局礁溪分
    局偵辦，如警方要被告頂罪，則大可選擇在該局之轄區未破
    之案令被告頂替，但本案發生地係在五結鄉，並非礁溪分局
    之轄區，如非被告帶領警方前往宏國木業工廠，警方或許尚
    無法找到該廠，並拍下照片8張（詳警卷第5至8頁），是被
    告事後否認犯行，尚難採信。
  (六)綜上，被告所辯，應屬事後卸責之詞，不足採信。本案事證
    明確，被告犯行應堪認定。
三、查被告行為後，中華民國刑法於100年1月26日修正公布，並
    自同年月28日生效，該法修正後第321條之規定，其法定刑
    由「6月以上5年以下有期徒刑」，修正為「6月以上、5年以
    下有期徒刑，得併科新臺幣10萬元以下罰金」，經比較新舊
    法，以修正前之規定有利於被告，故依刑法第2條第1項前段
    之規定，應適用行為時即修正前之刑法第321條第1項之規定
    論處，故核被告所為，係犯修正前刑法第321條第1項第2款
    之踰越安全設備竊盜罪。至檢察官以被告係持電纜剪犯本案
    之竊盜罪云云，惟查被告於審理中業已否認，而證人林
    於雖於審理中證述辦公室內之倉庫的門有遭撬開等語，惟其
    復稱：如果小偷要拿辦公室的電纜線，只要將該裝有電纜線
    之飼料袋整袋拿走即可等語（詳本院卷第33、34頁），則被
    告並無使用電纜剪之必要，而除被告於警詢之供述外，復無
    其他證據足以證明被告有攜帶電纜剪前往行竊，故尚難認定
    被告有攜帶客觀上得視為兇器之電纜剪1支行竊之事實，惟
    公訴人認此部分與被訴部分為單純一罪，是本院不另為無罪
    之諭知，併此敘明。又被告曾因竊盜案件，經臺灣高等法院
    於97年11月24日以97年度上易字第2629號判決判處應執行有
    期徒刑8月確定，並於98年9月24日縮刑期滿執行完畢，有臺
    灣高等法被告前案紀錄表1份可稽，其於有期徒刑執行完畢
    後，故意再犯本件有期徒刑以上之罪，為累犯，應依刑法第
    47條第1項加重其刑。被告於犯後，對於未發覺之犯罪，主
    動向前警員告知本件，進而接受本院裁判，業據證人鄭正雄
    於審理中證述明確，是被告核已自首，爰依刑法第62條前段
    規定，減輕其刑，並先加後減。爰審酌被告竊取他人財物，
    侵害他人財產法益，其犯罪之動機、目的、所竊取之電纜線
    價值不高，被害人亦不表追究，及其犯後於自首後復否認犯
    行之態度等一切情狀，量處如主文所示之刑，並諭知易科罰
    金之折標準。
據上論斷，應依刑事訴訟法第299條第1項前段，修正前刑法第32
1條第1項第2款，刑法第2條第1項前段、第47條第1項、第62條前
段、第41條第1項前段，判決如主文。
本案經檢察官王清白到庭執行職務。
中    華    民    國   100    年    6     月    17    日
                  刑事第二庭  法  官   張育彰
以上正本證明與原本無異。
如不服本判決應於收受本判決後10日內向本院提出上訴書狀，並
應敘述具體理由。若未敘述理由者，應於上訴期間屆滿後20日內
向本院補提理由書狀(均須按他造當事人之人數附繕本)。
                               書記官  陳靜宜
中    華    民    國   100    年    6     月    17    日
附錄本案論罪科刑法條全文
修正前中華民國刑法第321條第1項第2款
犯竊盜罪而有左列情形之一者，處六月以上、五年以下有期徒刑
：
二、毀越門扇、牆垣或其他安全設備而犯之者。